Inventaris van het archief van de Algemene Energieraad, 1976-2003
Nationaal Archief, Den Haag
- Energiebeleid, zorgdrager minister van Economische Zaken 1945-, 082
  - De minister van Economische Zaken op diens verzoek, dan wel uit eigen beweging, adviseren omtrent: - Het te voeren energiebeleid en daarbij aandacht te besteden aan de wisselwerking tussen het te voeren energiebeleid enerzijds en maatschappelijke ontwikkelingen en het te voeren overheidsbeleid o
    - De ad-hoc Commissie Kolen en Uraan inzake het gebruik van kolen en/of uraan., 1978-1979; 97-98
      - Concept-interim advies, 1978, 98; -1.824.13.07.58; pak
      - Vergaderstukken, 1978-1979, 97; -1.824.13.07.58; pak
    - Het adviseren over de keuze van kolen en/of uraan voor elektriciteitsopwekking., 1978-1979; div. nrs
      - Concept interim-advies over de keuze van kolen en/of uraan, met bijlagen, 1978, 102; -1.824.13
      - Advies getiteld "Kolen en uraan", 1979, 214; 2769 AS; deel
      - Rapport Kolen en Uraan, met bijlagen, 1979, 101; pak
    - Adviezen in het kader van de Brede Maatschappelijke Discussie over (kern) energie., 1978-1981; 199, 205
      - Advies getiteld "Brede Maatschappelijke Discussie over (kern)energie", 1978, 205; 2774 AS; deel
      - Advies getiteld "Een versnelde procedure voor de Brede Maatschappelijke Discussie over (kern)energie", 1981, 199; deel
    - Advies getiteld "Advies inzake de heroverweging van uitbreiding van kernenergie in Nederland"., 1989; 52; 25.09; deel
    - Advies getiteld "Advies naar aanleiding van het dossier kernenergie"., 1994; 158; deel
  - Het geven van adviezen inzake het te voeren beleid op het gebied van energiebesparing en duurzame energie. 1976-, 290
    Product: Besparing in bedrijven (1978).
    Toepassing andere tariefstructuur (1980).
    Energiebesparing en ruimtelijke ordening (1981).
    Opm.: In 1976 werd de voorlopige Algemene Energieraad opgericht Stb. 1976, 99, opgevolgd door de huidige Algemene Energieraad Stb. 1985, 287 en 611. Adviezen die een sector of duurzame energiebron betreffen zijn per sector bij de handelingen opgenomen.
    - Commissie Energiebesparing en Ruimtelijke Ordening (CEBRO)., 1977-1997; div. nrs
      - Ingekomen en uitgegane stukken, 1977-1981, 77; -1.777.81; pak
      - De instelling, taak en de benoeming van de leden, 1979-1980, 75; -1.777.81
      - Verslagen van vergaderingen 1 t/m 7, 1979-1980, 76; -1.777.81; pak
      - Ontwerp-rapport deel 1 en 2 Energiebesparing en Ruimtelijke Ordening, met bijlagen, 1980, 78; -1.777.81; pak
      - Eindrapport "Energiebesparing en Ruimtelijke Ordening", met bijlagen, 1981, 80; -1.777.81; pak
      - Voorbereidingscommissie Energiebesparing, vergaderstukken, 1997, 275; pak
    - Adviezen getiteld "Energiebesparing en Ruimtelijke Ordening"., 1981-2000; 241, 262
      - 1981, 241; 2761 AS; deel
      - 2000, 262; deel
    - Energiebesparingen in de industriële sector., 1977-1978; div. nrs
      - Beperking van het energieverbruik in de industriële sector, 1977-1978, 92; -1.824.13; pak
      - Werkgroep Industriële Besparing inzake het opstellen van een interim-advies over beperking van het energieverbruik in de industriële sector, vergaderstukken, 1977-1978, 93; -1.824.13
      - 1e t/m 3e interim-advies, met bijlagen, 1978, 82; -1.824.11; pak
      - Advies getiteld "Energiebesparing in bedrijven", met bijlagen, 1978, 83; -1.824.11; pak
    - Advies getiteld "Een meer stringent besparingsbeleid", met bijlagen., 1979; 95; -1.824.13.07
    - Advies getiteld "Knelpunten bij een gemeentelijk besparingsbeleid", preadvies., 1980; 229; 2765 AS; deel
    - Advies getiteld "Toepassing van een andere tariefstructuur ten behoeve van een verdergaande energiebesparing"., 1980; 227; 2789 AS; deel
    - Notitie "Enkele globale cijfermatige gegevens met betrekking tot de penetratiemogelijkheden en de kosten van verschillende vormen van besparing en aanvullende energievoorziening", met bijlagen., 1980; 84; -1.824.11
    - Het adviseren over het voorontwerp van de Wet Energiebesparing Toestellen., 1980-1981; 231; 2804 AS
    - Evaluatie van de energiebesparing., 1981-1982; div. nrs
      - Correspondentie, 1981-1982, 109; -1.824.11; pak
      - Rapport "Evaluatie en energiebesparing", met 2 preadviezen, 1981-1982, 108; -1.824.11; pak
      - Advies getiteld "Evaluatie energiebesparing", 1982, 243; 2795 AS; deel
    - Advies getiteld "Evaluatie investeringssubsidies energiebesparing"., 1984; 252; 2799 AS; deel
    - Advies getiteld "Energiebesparing ook na 1986"., 45; 25.06; deel
    - Advies getiteld "Elektriciteitsbesparing"., 1987; 53; 25.09; deel
    - Advies getiteld "Advies over de nota energiebesparing en het Nationaal Milieubeleidsplan-plus (NMP-plus)"., 1990; 60; 25.11; deel
    - Advies getiteld "Beleidsplan energiebesparing en stromingsenergie"., 1990; 55; 25.10; deel
    - Advies getiteld "De meerjarenonderzoekprogramma's inzake energiebesparing en duurzame energie"., 1991; 64; 25.12; deel
    - Het adviseren over regulerende energieheffingen., 1992-1995; 68, 163
      - Advies getiteld "Regulerende energieheffingen", 1992, 68; 25.13; deel
      - Advies getiteld "Advies naar aanleiding van het wetsvoorstel inzake een regulerende energiebelasting", 1995, 163; deel
    - Advies getiteld "Hoofdlijnennotitie energiebesparing"., 1993; 157; deel
    - Advies getiteld "Advies voorbereiding Nota Energiebesparing 1998"., 266; deel
    - Advies getiteld "De Kyoto-afspraken - De gevolgen voor Nederland op energiegebied"., 1998; 270; deel
  - Het geven van adviezen inzake het te voeren energiebesparingsbeleid voor de sector gebouwde omgeving. 1976-, 428
    Bron: Energienota 1974, Handelingen der Tweede Kamer 1983-1984, 13 122.
    Product: Besparing in huishoudelijk gebruik (1977).
    Opm.: In 1976 werd de voorlopige Algemene Energieraad opgericht Stb. 1976, 99, opgevolgd door de huidige Algemene Energieraad, Stb. 1985, 287 en 611.
    - Energiebesparingbeleid in de gebouwde omgeving., 1976-1980; 167; 2767 AS; pak
    - Advies getiteld "Besparing op het huishoudelijk energieverbruik"., 1977; 195; 2773 AS; deel
    - Energiebesparing bij stads- en wijkverwarming., 1977-1979; 87; -1.824113
    - Advies getiteld "Een meer stringente besparing op huishoudelijk energieverbruik", concept., 1980; 228; 2771 AS
    - Advies getiteld "Advies over energiebesparing bij ruimteverwarming"., 1991; 67; 25.12; deel
    - Advies getiteld "De vervolgnota energiebesparing"., 1994; 159; deel
  - Het geven van adviezen inzake het te voeren energiebesparingsbeleid voor de sector verkeer en vervoer. 1976-, 452
    Bron: Energienota 1974, Handelingen der Tweede Kamer 1974-1975, 13 122, nrs. 1-2.
    Product: Energiebesparing in verkeer en vervoer (1984).
    Opm.: In 1976 werd de voorlopige Algemene Energieraad opgericht Stb. 1976, 99, opgevolgd door de huidige Algemene Energieraad Stb. 1985, 287 en 611.
    - Advies getiteld "Energiebesparing in verkeer en vervoer", met bijlagen., 1982-1985; 104; -1.815.01; pak
    - Onderzoeksvoorstel inzake de energiebesparing door het beperkingsvoorschrift op het brandstofgebruik van personenauto's., 1992-1995; 72; 26.2; pak
  - Het geven van adviezen inzake het gebruik van duurzame energiebronnen. 1976-, 459
    Bron: (Eerste) Energienota 1974, Handelingen der Tweede Kamer 1973-1974, 13 122.
    Product: Knelpunten bij introductie van duurzame energiebronnen (1982).
    Energieonderzoek (inclusief energiebesparing en duurzame energie 1987).
    De meerjaren-onderzoeksprogramma's energiebesparing en duurzame energie (1991).
    - Commissie Duurzame Energie inzake het opstellen van een preadvies over duurzame energiebronnen., 1979-1982; div. nrs
      - De instelling van de commissie, 1979, 100; -1.824.13.07.58
      - Vergaderstukken van de commissie, 1979, 125; -1.824.13.07.58
      - Werkgroep Bestuurlijke en Juridische Aspecten van Windenergie, vergaderstukken, 1981-1982, 138; -1.824.13.07.58; pak
      - Werkgroep Technisch-Economische Aspecten van Windenergie, vergaderstukken met rapport, 1981-1982, 139; -1.824.13.07.58; pak
      - Werkgroep Zonne-energie. 1981-1982, 133, 141
        - Vergaderstukken, 1981-1982, 133; -1.824.13.07.58
        - Deelrapportages, 1982, 141; -1.824.13.07.58; pak
      - Eindrapport van de Commissie Duurzame Energie met tekstvoorstel voor het rapport "Knelpunten bij de introductie van windenergie", 1982, 128; -1.824.13.07.58
      - Werkgroep Geothermie, deelrapportages, 1982, 140; -1.824.13.07.58
      - Werkgroep Windenergie, deelrapportage met bijlagen, 1982, 135; -1.824.13.07.58; pak
    - Het adviseren over zonne- en windenergie in het kader van het raamprogramma en het meerjarenonderzoekprogramma voor de tweede fase van het Nationaal Onderzoeksprogramma., 1980-1982; 236; 2817 AS
    - Advies getiteld "Knelpunten bij de introduktie van duurzame energiebronnen", met bijlagen., 1982; 244; 2804 AS
    - Advies getiteld "Energie en duurzame ontwikkeling"., 1989; 63; 25.11; deel
    - Advies getiteld "Advies over de Nota Klimaatverandering en advies over drie meerjarensectorprogramma's onder beheer bij Novem"., 1991; 65; 25.12; deel
    - Verslag van het AER-symposium fotovoltaïsche zonne-energie van 17 oktober 1996 te Den Haag, met bijlagen., 271; 08.1
    - Advies getiteld "Advies duurzame energie"., 1999; 261; deel
    - Rapport, in opdracht van de Algemene Energieraad, "Transitie naar een duurzame energievoorziening in 2050" van het ECN Energy Innovation., 2002; 206; deel
  - Het geven van adviezen inzake het te voeren beleid betreffende biomassa en afvalverwerking. 1976-, 484
    Bron: (Eerste) Energienota, Handelingen der Tweede Kamer 1974-1975, 13 122, nr. 2.
    - Advies getiteld "Afval- en restwarmte als energiebron"., 1980; 225; 2772 AS; deel
    - Werkgroep Biomassa., 1981-1982; 129-132
      - Verslagen en vergaderstukken, 1981, 132; -1.824.13.07.58
      - Correspondentie, 1981-1982, 130; -1.824.13.07.58; pak
      - Deelrapportages, 1981-1982, 129; -1.824.13.07.58; pak